【裁判字號】    96,訴,1397
【裁判日期】    971229
【裁判案由】    違反毒品危害防制條例
【裁判全文】
臺灣臺南地方法院刑事判決               96年度訴字第1397號
公  訴  人  臺灣臺南地方法院檢察署檢察官
被      告  甲○○
指定辯護人  蘇  暉  律師
上列被告因違反毒品危害防制條例案件，經檢察官提起公訴（96
年度偵字第4410號），本院判決如下：
    主  文
甲○○販賣第二級毒品，累犯，處有期徒刑捌年；販賣毒品所得
新臺幣柒仟伍佰元沒收之，如全部或一部不能沒收時，以其財產
抵償之；未扣案之行動電話壹支（含門號0000000000號SIM卡壹
張）沒收之，如全部或一部不能沒收時，追徵其價額。
    事  實
一、甲○○曾於民國（下同）85年間，因違反麻醉藥品管理條例
    案件，經臺灣高等法院臺南分院於85年12月30日以85年度上
    訴字第1438號判決分別判處有期徒刑6月、6年9月，定應執
    行刑有期徒刑7年確定，於90年8月6日假釋出獄，嗣經撤銷
    假釋，於94年10月13日縮刑期滿執行完畢。
二、詎甲○○仍不知悔改，於上開有期徒刑執行完畢後五年內，
    ，復意圖營利，以其所有0000000000號行動電話為聯絡工具
    ，於95年7月初某日凌晨零時許，在臺南縣麻豆鎮總爺郵局
    前，以新臺幣（下同）7,500元之價格，販賣第2級毒品安非
    他命1包（重量不詳）予乙○○1次。嗣為警於95年7月31 日
    持臺灣臺南地方法院核發之搜索票欲前往甲○○住處搜索，
    於同日9時14分許，在麻豆鎮總榮里總榮社區牌樓前，適逢
    甲○○經過，經警執行搜索，在其身上扣得0000000000號行
    動電話SIM卡1張（業經發還）及與本案無關之第1級毒品海
    洛因4包（毛重10.45公克）、第2級毒品安非他命4包（毛重
    2.78公克）、鑷子1枝、塑膠藥勺1枝（前揭物品業經本院以
    95年度訴字第1446號判決宣告沒收），復發現甲○○所持用
    之行動電話（搭配門號0000000000號SIM卡）中，於同日9時
    37分許，有乙○○以0000000000號行動電話所傳送之「生意
    做不做一句。」簡訊內容1通，而循線查獲上情。
三、案經臺南縣警察局報告臺灣臺南地方法院檢察署檢察官偵查
    起訴。
    理  由
壹、證據能力部分：
    關於被告甲○○證據能力之認定，詳如本院96年11月30日裁
    定中「本院認定有無證據能力」欄所載。
貳、本院認定事實之依據：
  一訊據被告固不否認有於95年7月31日上午9時14分許，遭警方
    持搜索票在麻豆鎮總榮里總榮社區牌樓前執行搜索，並在其
    身上扣得0000000000行動電話SIM卡一張（業經發還）及未
    扣案之行動電話（搭配門號0000000000號SIM卡）為其所持
    用之事實，惟矢口否認有於95年7月初某日凌晨零時許，在
    臺南縣麻豆鎮總爺郵局前，以新臺幣7,500元之價格販賣第
    二級毒品安非他命一包予乙○○之犯行，其辯稱：「我不認
    識乙○○，我沒有賣毒品給他」云云。惟查：
    (一)證人乙○○於96年10月5日檢察官偵查時具結證稱：「（
      （提示偵緝卷第11頁甲○○照片）照片上之人是否就是你
      向他購買安非他命綽號「考仔」的人？）是的。」、「（
      你與甲○○購買過幾次安非他命？）一次。」、「（為何
      95 年8月18日的警詢筆錄中稱二次？（提示））只購買過
      一次，另外一次沒有買成，所以警察問我時，我才說二次
      。」、「（為何警詢中稱，購買交易毒品的時間在95年7
      月初，另一次在95年7月中旬？）95年7月初那一次有向甲
      ○○購買一包安非他命，價格7500元，交易地點在總爺郵
      局前，另外95年7月中旬那一次沒有買成。」、「（你所
      稱沒有買成那一次，你是否有傳簡訊給甲○○，內容為「
      生意做不做一句」？）是的，因為當時甲○○與我約好交
      易毒品，但沒有來，讓我等很久，所以我才傳簡訊給他。
      」、「（你如何知道甲○○有在販賣安非他命？）我聽朋
      友說的。」、「（為何甲○○說不認識你？）他可能不知
      道我的真實姓名。」、「（（提示偵緝卷第11頁甲○○照
      片）確實有向照片中之人購買安非他命？）是的。」等語
      （偵卷第38至39頁）
    (二)證人乙○○於96年12月17日本院審理時具結證稱：「（你
      施用的安非他命來源？）綽號「考ㄚ」（台語）的人，我
      只知道他的電話及綽號，真實姓名不知道。」、「（如何
      認識「考ㄚ」？）我忘了，其實我跟他不熟，只是聽人家
      說過這個人。」、「（你什麼時候聽說「考ㄚ」這個人？
      ）大約民國95年6、7月，我被抓到前一陣子。」、「（你
      怎麼會知道「考ㄚ」的電話？）有人告訴我的。」、「（
      有沒有透過該電話聯絡到「考ㄚ」本人？）沒有見到本人
      。」、「（你通常怎麼約「考ㄚ」見面？）電話聯絡。」
      、「（是「考ㄚ」直接告訴你交易地點嗎？）是。」、「
      （第一次與「考ㄚ」交易毒品是何時？）那個好久了，我
      也忘了，應該就是警察局筆錄上寫的那個時間。」、「（
      你剛剛講說與「考ㄚ」交易時間是在晚上，幾點？在哪裡
      ？）十二點多，在總爺郵局。」、「（既然沒有見過「考
      ㄚ」，到了總爺郵局，要怎麼跟他拿毒品？）那時候那邊
      沒有什麼人，他騎機車來，閃一下大燈我就知道了。」、
      「（你跟「考ㄚ」交易時，有沒有看到他的長相？）因為
      是晚上，很模糊。」、「（那之後你還有沒有跟「考ㄚ」
      買過毒品？）沒有買，只有傳簡訊。」、「（剛剛給你看
      過95年7月31日簡訊「生意做不做一句」的照片，你傳該
      簡訊的目的究竟為何？）我是要購買安非他命。」、「（
      是否曾經以7500元的代價，向「考ㄚ」買安非他命？）是
      。」、「（在何地交付安非他命？）總爺郵局。」、「（
      如何交易？）一手交錢一手交貨。」、「（如何與「考ㄚ
      」約在總爺郵局見面？）電話聯絡。」、「（你在電話中
      如何跟他講？）說要買「硬的」（台語）、問他多少錢，
      他說7500元，地點就約在總爺郵局。」、「（你打「考ㄚ
      」的電話是幾號？）忘記了。」、「（你如何得知「考ㄚ
      」的電話？）從朋友處聽說的。」等語（本院卷第78 至
      85頁）
    (三)復參酌證人乙○○所持用之門號0000000000號行動電話之
      雙向通聯紀錄，被告甲○○持用之門號0000000000號行動
      電話與證人所持用之上開行動電話門號於95年7月31日上
      午通話次數達3次之多，通話時間分別為該日上午8時、8
      時59分、9時7分，通話秒數分別為35秒、31秒、5秒，至
      該日上午9時37分，證人乙○○持上開行動電話門號發出
      內容為「生意作不作一句。」之簡訊一通予被告，該簡訊
      內容之意義亦經證人於本院審理時證述其係要向被告購買
      安非他命之情（本院卷第83頁），此有警方調閱證人乙○
      ○持用之門號0000000000號之行動電話通聯調閱查詢單1
      份（詳見警卷第22至26頁）、被告甲○○持用之門號
      0000000000號行動電話接收之簡訊內容照片一張（詳見警
      卷第14頁）在卷可稽。
    (四)綜合證人乙○○之上開通聯紀錄、證述內容，其對於毒品
      交易之對象、時間、地點、方式及買賣毒品種類、金額等
      細節均能清楚明確陳述，且於偵查中及本院審理時證述關
      於毒品交易之內容均一致相符，而證人於本院證述時亦稱
      ：其於檢察官面前具結證述時，並未遭檢察官恐嚇、施壓
      等語（本院卷第85頁），是其於偵查中及本院審理時具結
      證述關於其曾於95年7月初某日凌晨零時許，在臺南縣麻
      豆鎮總爺郵局前，以新臺幣7,500元之價格向綽號「考ㄚ
      」之人購買第二級毒品安非他命一包之內容，應係其親身
      經歷之事實，而可採信。雖證人於本院審理時所為之證述
      內容，就本院及公訴人所提關於「是否得確認在法庭內之
      被告甲○○即係綽號「考ㄚ」之人，並曾與你交易毒品？
      」等相關問題，證人均稱：我不確定，因為交易時間很晚
      了，我看不清楚... 我記不清楚「考ㄚ」的長相... 因為
      人與照片不太一樣... 我不能確認... 等語推託塘塞而過
      （本院卷第80、83、84頁），惟證人於本院審理時亦證稱
      ：我曾經跟「考ㄚ」買過茶葉、也跟他買過毒品等語（本
      院卷第85頁），足見證人與被告接觸之層面不單單僅有毒
      品交易，見面次數亦應不止一次，故其稱不能確認在庭之
      被告甲○○即為綽號「考ㄚ」之人等語，顯係因被告在庭
      而致使其承受極大之心理壓力，並進而迴護被告脫罪之詞
      ，當無可採，是證人於偵查中證述綽號「考ㄚ」之男子即
      為被告甲○○本人等語，應屬實情，而可採信。
    (五)被告雖辯稱其不認識證人乙○○云云。惟查，相關事證業
      據證人乙○○於偵查中及本院審理時證述明確已如上述，
      復有通聯調閱查詢單、簡訊照片在卷佐證，且被告若不認
      識證人乙○○，何以證人乙○○知悉被告持用之行動電話
      號碼，並進而與其通話或傳送簡訊以聯繫毒品交易，是被
      告上開所辯顯係空言，係為己卸責開脫之詞，難信為真正
      。
  二綜上所述，被告上開所辯要係飾卸之詞，不足採信，本件事
    證明確，被告甲○○販賣第二級毒品安非他命之犯行堪已認
    定，應依法論科。
、論罪科刑：
  一查安非他命係甲基苯乙胺化學合成之麻醉藥品，屬於中樞神
    經興奮劑，吸用後食慾降低，血壓體溫昇高，影響記憶能力
    及自主神經系統，吸用人之判斷力、意志力均受限制，具有
    輕微之成癮性，會產生依賴性、耐藥性，並引起不安、頭昏
    、顫抖、亢進性反應、失眠、焦慮、膽妄、慢性中毒、精神
    障礙、類似精神分裂之錯覺、妄想及伴有行動與性格異常等
    副作用，其劑量增大時，甚或會死亡，而其慣用者，由於精
    神錯亂，更具有暴力攻擊及反社會行為、自殺等傾向，是以
    安非他命為毒品危害防制條例第2 條第2 項第2 款所規範之
    第二級毒品，不得非法持有、販賣及施用。是核被告販賣第
    二級毒品安非他命所為係犯毒品危害防制條例第4條第2項之
    販賣第二級毒品罪，被告於前揭時、地販賣第二級毒品而持
    有第二級毒品安非他命之低度行為，應為販賣第二級毒品安
    非他命之高度行為所吸收，不另論罪。
  二次查，被告前有如犯罪事實欄一所示之有期徒刑執行完畢紀
    錄，此有臺灣高等法院被告前案紀錄表在卷可稽，其於有期
    徒刑執行完畢後，5年以內故意再犯本件有期徒刑以上之罪
    ，為累犯，應依刑法第47條第1項規定加重其刑。惟毒品危
    害防制條例第4條第2項之法定刑為無期徒刑或7年以上有期
    徒刑，得併科新臺幣700萬元以下罰金，依刑法第65條第1項
    規定，無期徒刑，不得加重，惟有期徒刑、罰金刑部分仍應
    加重，併此敘明。
  三爰審酌被告已有犯罪前科，就本案構成累犯，素行不佳，被
    告販賣第二級毒品安非他命，助長施用毒品惡習，並足以使
    購買施用者導致精神障礙與性格異常，甚至造成人民生命健
    康受損之成癮性及危險性，其不僅戕害國人身體健康，且有
    危害社會安全之虞，所生危害非輕，而染上毒癮者為索得吸
    毒之資，甚至甘冒竊盜、搶奪及強盜等財產犯罪之風險，造
    成社會治安嚴重敗壞，行為實屬不該，且其犯罪後飾詞圖卸
    ，未能坦承犯行，顯見態度惡劣，毫無悔意，暨其生活狀況
    、品行、智識程度、販賣毒品之對象、次數、所得等一切情
    狀，量處如主文所示之刑，以資懲儆。
  四按犯毒品危害防制條例第4條至第9條、第12條、第13條或第
    14 條第1項、第2項之罪者，其供犯罪所用或因犯罪所得之
    財物，均沒收之，如全部或一部不能沒收時，追徵其價額或
    以其財產抵償之，毒品危害防制條例第19條第1項定有明文
    。此規定係採義務沒收主義，凡供犯罪所用或因犯罪所得之
    財物，且屬犯人所有者，均應宣告沒收。本件被告販賣第二
    級毒品安非他命予證人乙○○，其犯罪所得為新臺幣7,500
    元，雖未扣案，依上開規定所示，應宣告沒收之，如全部或
    一部不能沒收時，以其財產抵償之。另未扣案之行動電話壹
    支（含門號0000000000號SIM卡壹張），為警查獲時係被告
    佔有持用，而被告於本院審理時亦自承為其所有（見本院卷
    第27頁），而行動電話服務須以晶片卡（即SIM卡）為使用
    介面，因此電信公司於出租行動電話門號予消費者使用時，
    即同時附帶提供晶片卡給消費者作為門號使用之介面，故電
    信公司接受消費者申辦門號並將該門號開通上線時，該晶片
    卡之所有權已移轉於消費者，此為眾所周知之事（最高法院
    97年度台上字第2230號、第2108號判決意旨、司法院院台廳
    刑一字第0970009760號函參照），是被告持門號0000000000
    號SIM卡搭配上開行動電話後與證人乙○○聯繫買賣毒品事
    宜，則上開行動電話與SIM卡即係被告所有供本案販賣毒品
    所用之物，此部份業據證人證述詳實，並有通聯紀錄一份為
    憑，依上開條例所示，應宣告沒收，如全部或一部不能沒收
    ，追徵其價額。
據上論斷，應依刑事訴訟法第299 條第1 項前段、毒品危害防制
條例第4 條第2 項、第19條第1 項，刑法第11條前段、第47條第
1項，判決如主文。
本案經檢察官陳昆廷偵查後提起公訴；檢察官周盟翔到庭執行職
務。
中    華    民    國    97    年    12    月    29    日
                  刑事第八庭    審判長法官  洪士傑
                                法      官  許蕙蘭
                                法      官  周紹武
以上正本證明與原本無異。
如不服本判決應於收受本判決後10日內向本院提出上訴書狀，並
應敘述具體理由。如未敘述上訴理由者，應於上訴期間屆滿後20
日內向本院補提理由書狀（均須按他造當事人之人數附繕本），
切勿逕送上級法院。
                                書  記  官  王政煌
中    華    民    國    97    年    12    月    29    日
附錄本判決論罪科刑法條：
毒品危害防制條例第4條第2項
製造、運輸、販賣第二級毒品者，處無期徒刑或 7 年以上有期徒
刑，得併科新臺幣 7 百萬元以下罰金。


司法院資訊處製作；財團法人民間司法改革基金會備份。
